臺灣高等法院臺南分院刑事判決　　　　100年度上訴字第984號
上　訴　人
即　被　告　莊志賢
上列上訴人因偽造文書等案件，不服臺灣台南地方法院100年度
訴字第168號中華民國100年7月22日第一審判決（起訴案號：臺
灣臺南地方法院檢察署99年度偵字第6866號、第17696號），提
起上訴，本院判決如下：
    主  文
上訴駁回。
    理  由
一、按不服地方法院之第一審判決而上訴者，應向管轄第二審之
    高等法院為之；上訴書狀應敘述具體理由；上訴書狀未敘述
    上訴理由者，應於上訴期間屆滿後20日內補提理由書於原審
    法院。逾期未補提者，原審法院應定期間先命補正，刑事訴
    訟法第361條第1項、第2項、第3項分別定有明文。又第二審
    法院認為上訴書狀未敘述理由，或上訴有第362條前段之情
    形者，應以判決駁回之，同法第367條前段亦有明文規定。
    而所謂上訴之具體理由，必係依卷內既有訴訟資料或提出新
    事證，指摘或表明第一審判決有何採證認事、用法或量刑等
    足以影響判決本旨之不當或違法，而構成應予撤銷之具體事
    由，始足當之；倘僅泛言原判決認定事實錯誤、違背法令、
    量刑失之過重或輕縱，而未依上揭意旨指出具體事由，或形
    式上雖已指出具體事由，然該事由縱使屬實，亦不足以認為
    原判決有何不當或違法者，皆難謂係具體事由，俾與第二審
    上訴制度在請求第二審法院撤銷、變更第一審不當或違法之
    判決，以實現個案救濟及節制濫行上訴之立法目的相契合（
    最高法院97年度台上字第892號判決參照）。是倘上訴人之
    上訴書狀雖敘述上訴理由，惟並未具體敘述第一審判決有何
    不當或違法情形，即與未敘述具體理由無異，所為上訴，即
    非適法。
二、本件上訴意旨略以：本件原審判決刑度過重，且被告已和被
    害人和解。又被告上有年長的父母，下有單親的女兒，且正
    處叛逆期，父母年長亦無法管教，而現今家中經濟都是靠被
    告工作維持家計，被告已知錯，懇求法官能讓其有時間陪伴
    女兒度過叛逆期及賺錢留作家用，爰依法提出上訴云云。
三、按量刑之輕重，係屬事實審法院得依職權自由裁量之事項，
    苟以被告之責任為基礎，復已斟酌刑法第57條各款所列情狀
    而為刑之量定，復未逾越法定刑度，不容任意指為違法（最
    高法院96年台上字第7018號判決意旨參照）。經查：原審以
    上訴人即被告於準備程序中就被訴事實為有罪之陳述，經裁
    定由受命法官獨任進行簡式審判程序，並於理由欄中說明被
    告罪刑成立之理由，且記載據以認定之證據名稱，並審酌被
    告前有偽造文書等多項前科，係累犯，復又為本件如原判決
    附表壹所示各罪，應分別依刑法第47條第1項規定加重其刑
    。復敘明審酌被告之犯罪之動機、目的，渠所使用之手段，
    顯已危及一般民眾對於戶政機關核發身分證明之信賴，並損
    及提供行動電話通話服務公司與真正名義人之權益，影響社
    會治安，紊亂電信交易秩序，且被告所生危害牽連甚為廣泛
    ，再參酌被告犯後坦承大部分犯行，犯後態度尚稱良好，且
    已與被害人翁麗玲、吳聖紋、蔡翠靜達成和解，並賠償被害
    人損失（有和解書2紙、被告之郵局交易明細表在卷足按）
    等一切情狀，而予以量刑，被告上訴所稱已和被害人和解之
    情形，原審均已審酌，而未逾越法定刑度，難認有何不當之
    處，亦符合「罰當其罪」之原則，並無輕重失衡之情形。
四、綜上所述，上訴人以其與被害人達成和解及自身家庭狀況為
    由提起上訴，並未依據卷內既有訴訟資料或提出新事證，具
    體指摘或表明第一審判決有何認事採證不當或違法之事由，
    或明確指出所為證據證明力之判斷如何違背經驗、論理法則
    ，僅就第一審判決已審酌之量刑事項，申論其個人主觀上對
    法院量刑之期盼，漫事指摘第一審判決量刑過重，請求減輕
    刑度，顯非具體理由。依首揭說明，上訴人即被告之上訴顯
    不合法律上之程式，爰依刑事訴訟法第367條前段之規定，
    駁回其上訴，並不經言詞辯論為之。
五、據上論斷，依刑事訴訟法第367條前段、第372條，判決如主
    文。
中    華    民    國   100    年    10    月    6     日
                  刑事第七庭    審判長法  官  李文福
                                      法  官  高榮宏
                                      法  官  陳顯榮
以上正本證明與原本無異。
如不服本判決應於收受送達後10日內向本院提出上訴書狀，其未
敘述上訴理由者，並得於提起上訴後10日內向本院補提理由書（
均須按他造當事人之人數附繕本）「切勿逕送上級法院」。
                                      書記官  蔡財
中    華    民    國   100    年    10    月    7     日